【裁判字號】    89,自,172
【裁判日期】    890714
【裁判案由】    傷害等
【裁判全文】
臺灣高雄地方法院刑事判決                          八十九年度自字第一七二號
    自  訴  人  乙○○
    被      告  丙○○
    選任辯護人  江雍正
                吳賢明
                吳世敏
右列被告因傷害等案件，經自訴人提起自訴及臺灣高雄地方法院檢察署檢察官依刑事
訴訟法第三百二十三條第一項後段規定移送併辦（八十九年度偵字第四二三六號），
甲○判決如左：
    主  文
丙○○傷害人之身體，處拘役貳拾日，如易科罰金，以參佰元折算壹日。
    事  實
一、丙○○於民國八十八年八月十五日上午九時許，在高雄市苓雅區○○○路六十二
    巷八十四號其住處之三樓頂空地，與鄰居即住在高雄市苓雅區○○○路六十二巷
    八十三號之乙○○，因丙○○於上址住處之三樓頂空地所種植樹木之樹葉，掉落
    至乙○○上址住處，而堵住水管，雙方因而發生口角，丙○○竟基於傷害之犯意
    ，徒手毆打乙○○，造成乙○○因而受有「下唇裂傷１Ⅹ１公分、頸部扭傷疼痛
    、咬合關節疼痛」等之傷害。
二、案經乙○○自訴及高雄市警察局苓雅分局報請台灣高雄地方法院檢察署檢察官併
    案審理。
    理  由
一、訊據被告丙○○固坦認有於右揭時、地為樹葉堵住自訴人住處之水管而與自訴人
    乙○○發生言詞爭執之情事不諱，惟矢口否認有傷害犯行，辯稱：伊並無出手毆
    打乙○○云云。惟查：右揭傷害事實，業據自訴人乙○○於警訊及偵、審中指訴
    綦詳，且被告亦自承二人於上開時、地確有爭吵行為，此外，復有診斷證明書乙
    紙附卷可稽。從而，本件應係被告與自訴人因前開糾紛，發生口角，被告於拉扯
    間致使自訴人受有上開傷害甚明。雖據證人即當日前往處理之員警丁○○證稱：
    並無看到自訴人有受傷等語，惟觀之自訴人之診斷證明書，自訴人所受之傷害為
    「下唇裂傷１Ⅹ１公分、頸部扭傷疼痛、咬合關節疼痛」，此傷害並非顯而易見
    之傷，是證人丁○○雖未見自訴人受有傷害，然尚不得以此而據為認定被告並無
    為傷害犯行之有利證據。職是，本件罪證明確，被告所辯上情應屬卸責之詞，不
    足採信，被告傷害犯行堪以認定。
二、核被告丙○○所為，係犯刑法第二百七十七條第一項之罪。爰審酌被告之品行，
    因上開糾紛，而萌傷害之動機、傷害之手段、造成傷害之程度，以及犯後矢口否
    認犯行等一切情狀，量處如主文所示之刑，並諭知易科罰金之折算標準，以資懲
    儆。
三、雖自訴意旨另謂：被告丙○○於八十八年八月十五日上午九時許，無故侵入自訴
    人乙○○於上址住處等語。按刑法第三百零六條之侵入住居罪，依同法第三百十
    四條之規定，該罪須告訴乃論。甲○於八十九年六月三十日審理程序中，自訴人
    陳稱僅自訴被告丙○○傷害部分，有上開審判筆錄在卷可按，是上開侵入住居罪
    ，並未據自訴人自訴，且於移送併辦之臺灣高雄地方法院檢察署八十九年度偵字
    第四二三六號案件，自訴人亦僅提起傷害部分之告訴。從而，侵入住宅部分並未
    據自訴人自訴或告訴，甲○自不得再加以審究，附此敘明。
據上論斷，應依刑事訴訟法第三百四十三條、第二百九十九條第一項前段，刑法第二
百七十七條第一項、第四十一條、罰金罰鍰提高標準條例第一條前段、第二條，判決
如主文。
中      華      民      國      八十九    年      七    月      十四    日
                                  臺灣高雄地方法院刑事第六庭
                                      審判長法  官  莊崑山
                                            法  官  洪碩垣
                                            法  官  洪榮家
右正本證明與原本無異。
如不服本判決，應於判決送達後十日內，向甲○提出上訴狀。
                                            書記官  黃中旗
中      華      民      國      八十九    年      七    月      十四    日
附錄本案論罪科刑法條全文：
刑法第二百七十七條第一項：
傷害人之身體或健康者，處三年以下有期徒刑、拘役或一千元以下罰金。


司法院資訊處製作；財團法人民間司法改革基金會備份。
